Minutes et répertoires du notaire Martin BOURON, janvier 1723 - décembre 1732 (étude XXIX)
Archives nationales
- Minutes de Martin BOURON, janvier 1723 - décembre 1732; MC/ET/XXIX/368 - MC/ET/XXIX/410
  - Minutes. 1728, avril - juin, avril - juin 1728; MC/ET/XXIX/389
    - Gaudron (Pierre) horloger du feu duc d'Orleans; place Dauphine § Constitution, 21 juin 1728; MC/ET/XXIX/389
    - Succession, renonciation. Claude Boursault. Marchand. Yerres (Essonne), 21 juin 1728; MC/ET/XXIX/389
      renonciation; Yerres (Essonne); Boursault, Claude; commerçant
    - Vente de seigneurie. Jean de Durfort (épouse) (ang.de Bournonville ) (duc de Duras). Louis Dupre (Louise Robert épouse). [seigneurie de]. Chitain en Bourbonnais, 21 juin 1728; MC/ET/XXIX/389
      acte de vente; Durfort, Jean de (duc de Duras); Dupre, Louis; Robert, Louise
    - Testament. Hippolyte Franchet. Moine jacobin, 21 juin 1728; MC/ET/XXIX/389
      testament; Franchet, Hippolyte
    - Titre nouvel. Nicolas Leferon. Paris (abbaye de Panthemont), 23 juin 1728; MC/ET/XXIX/389
      titre nouvel; Leferon, Nicolas
    - Succession, compte. Pierre Dupeyrat (épouse). Elisabeth Marie. Antoine Grozas (veuve), 25 juin 1728; MC/ET/XXIX/389
      partage; compte; Dupeyrat, Pierre; Marie, Elisabeth; Grozas, Antoine
    - Mortuaire déposé. Pierre Giroust. Nanterre (Hauts-de-Seine) [paroisse] { 15 09 1727 }, 26 juin 1728; MC/ET/XXIX/389
      Giroust, Pierre
  - Minutes. 1728, juillet - septembre, juillet - septembre 1728; MC/ET/XXIX/390
    - Certificat après décès déposé. Jacques Billoreau. Marchand de Vin., 2 juillet 1728; MC/ET/XXIX/390
      notoriété; dépôt de pièces; Billoreau, Jacques; commerçant
    - Mariage (extrait déposé). Jean Moreau. Anne Bordier. Vigneron à Vineuil (Loir-et-Cher), 2 juillet 1728; MC/ET/XXIX/390
      contrat de mariage; extrait d'acte; dépôt de pièces; Vineuil (Loir-et-Cher); Moreau, Jean; Bordier, Anne; viticulteur
    - Mariage (extrait déposé). Gentien Moreau. Marie Françoise Yvonnet. Vigneron à Vineuil (Loir-et-Cher), 2 juillet 1728; MC/ET/XXIX/390
      contrat de mariage; extrait d'acte; dépôt de pièces; Vineuil (Loir-et-Cher); Moreau, Gentien; Yvonnet, Marie-Françoise; viticulteur
    - Foi et hommage. Jean Baptiste Glucq. Georges Leroy seigneur de Latour-Tigery. Baron de Saint-Port. Cesson (Seine-et-Marne) [fief de Saint-Leu]. Cesson (Seine-et-Marne)., 3 juillet 1728; MC/ET/XXIX/390
      déclaration féodale; Glucq, Jean-Baptiste; Leroy, Georges (seigneur de Latour-Tigery); Saint-Port (baron de)
    - Vente. Charles Nicolas de Rome de Frequienne. Albert Louis Asselin de Banville. [fief]. Bernières-sur-Mer (Calvados), 3 juillet 1728; MC/ET/XXIX/390
      acte de vente; Bernières-sur-Mer (Calvados); Rome de Frequienne, Charles-Nicolas de; Asselin de Banville, Albert-Louis
    - Vente de fief. Paul Philippe de Larochaymont. Claude Camusat. [fief]. Tosny (Eure), 8 juillet 1728; MC/ET/XXIX/390
      acte de vente; Tosny (Eure); Larochaymont, Paul-Philippe de; Camusat, Claude
    - Vente de maison. Pierre Nicolas Gaudion. Premien Aubert. [maison]. Ferronnerie (rue de la), 8 juillet 1728; MC/ET/XXIX/390
      acte de vente; Ferronnerie (rue de la); Gaudion, Pierre-Nicolas; Aubert, Premien
    - Lettre de voiture (par eau). Jean Baptiste Maillefert, baron d'Arcy. Meubles [déménagement de], 9 juillet 1728; MC/ET/XXIX/390
      Maillefert, Jean-Baptiste (baron d'Arcy)
    - Mariage. Pierre Sallier. Anne Redon. Fermier général du prince de Rohan, 12 juillet 1728; MC/ET/XXIX/390
      contrat de mariage; Sallier, Pierre; Redon, Anne
    - Mariage. Jacques Morin. Catherine Hutain. Vitrier (maître), 12 juillet 1728; MC/ET/XXIX/390
      contrat de mariage; Morin, Jacques; Hutain, Catherine; vitrier
    - Inventaire après décès. Jean Briere. Prêtre., 17 juillet 1728; MC/ET/XXIX/390
      inventaire après décès; Briere, Jean; prêtre
    - Ferlu (Pierre Isaac) marchand faïencier privilégiée grande rue du fg. Saint Antoine § bail à .., 17 juillet 1728; MC/ET/XXIX/390
    - Inventaire après décès. Julien Ducoste (épouse). Marguerite Lefort, 19 juillet 1728; MC/ET/XXIX/390
      inventaire après décès; Ducoste, Julien; Lefort, Marguerite
    - Union de créanciers, dépôt deniers. Jean Pierre Romanet. Président au Grand Conseil, 20 juillet 1728; MC/ET/XXIX/390
      convention; dépôt d'argent; Romanet, Jean-Pierre
    - Succession, renonciation. Guillaume Housseau. Blanchisseur de linge. Vanves (Hauts-de-Seine), 22 juillet 1728; MC/ET/XXIX/390
      renonciation; Vanves (Hauts-de-Seine); Housseau, Guillaume; teinturier blanchisseur
    - Succession, renonciation. Pierre Cagnye. Contrôleur grenier à sel. Poissy (Yvelines), 23 juillet 1728; MC/ET/XXIX/390
      renonciation; Poissy (Yvelines); Cagnye, Pierre
    - Titre nouvel. Louis Denoux. Jean Baptiste Pourcherot (Hoirs), 23 juillet 1728; MC/ET/XXIX/390
      titre nouvel; Pourcherot, Jean-Baptiste; Denoux, Louis
    - Testament olographe déposé. Jean Briere, 31 juillet 1728; MC/ET/XXIX/390
      testament; dépôt de pièces; Briere, Jean
    - Convention. Guillaume Letrouin. Manufacture d'amidon. Poliveau (rue) [jardins] Paris., 2 août 1728; MC/ET/XXIX/390
      convention; Poliveau (rue); Letrouin, Guillaume
    - Don mutuel. Pierre de Berny. Marie Marguerite Lagau, 2 août 1728; MC/ET/XXIX/390
      donation; Berny, Pierre de; Lagau, Marie-Marguerite
    - Succession, partage. François Gerin, 4 août 1728; MC/ET/XXIX/390
      partage; Gerin, François
    - Mariage. Julien Ducoste. Geneviève Pitevin. Jardinier, 5 août 1728; MC/ET/XXIX/390
      contrat de mariage; Ducoste, Julien; Pitevin, Geneviève; jardinier
    - Mariage. Jean Routier. Marie Madeleine Brocquet. Tapissier aux Gobelins, 8 août 1728; MC/ET/XXIX/390
      contrat de mariage; Routier, Jean; Brocquet, Marie-Madeleine; tapissier
    - Succession, transaction. Jacques Bailleul. Archer de Paris. [office], 9 août 1728; MC/ET/XXIX/390
      partage; accord; Bailleul, Jacques
    - Apprentissage. François Frillon. Philippe Auffroy. Maître cordier., 10 août 1728; MC/ET/XXIX/390
      contrat d'apprentissage; Frillon, François; Auffroy, Philippe; cordier
    - Mariage. Nicolas Marotte. Marie Geneviève Routier. Menuisier (compagnon), 10 août 1728; MC/ET/XXIX/390
      contrat de mariage; Marotte, Nicolas; Routier, Marie-Geneviève; menuisier
    - Titre nouvel. Michel Daveyne. Sébastien Dupre. Villiers-sur-Marne (Val-de-Marne). [maison], 13 août 1728; MC/ET/XXIX/390
      titre nouvel; Villiers-sur-Marne (Val-de-Marne); Dupre, Sébastien; Daveyne, Michel
    - Apprentissage. Michel Janot. Jean Baptiste Rotin. Maître teinturier., 16 août 1728; MC/ET/XXIX/390
      contrat d'apprentissage; Janot, Michel; Rotin, Jean-Baptiste; teinturier blanchisseur
    - Mariage. François Toussaint Michel. Morisse Moliere. Perruquier, 16 août 1728; MC/ET/XXIX/390
      contrat de mariage; Michel, François-Toussaint; Moliere, Morisse; coiffeur
    - Succession, transport de droits. Louis Charles Baudran, 17 août 1728; MC/ET/XXIX/390
      partage; transport de droits; Baudran, Louis-Charles
    - Testament. Gabriel de Briqueville (marquis de Laluzerne) (veuve). Catherine de Lachaise, 17 août 1728; MC/ET/XXIX/390
      testament; Briqueville, Gabriel de (marquis de Laluzerne); Lachaise, Catherine de
    - Vente de maison. Jean Charles Dufresne. Louis Dufresne. [maison]. Traversine-Mont.-Sainte-Geneviève. (rue), 18 août 1728; MC/ET/XXIX/390
      acte de vente; Dufresne, Jean-Charles; Dufresne, Louis
    - Union de créanciers. François Armand Lorraine (évêque de Bayeux ) (succession), 21 août 1728; MC/ET/XXIX/390
      convention; Lorraine, François Armand de (1665-1728); évêque
    - Vente de maison. Dreux Augustin Dugue. Pierre Jouhannin. [mais./cloître Saint-Mer.]. Saint-Martin (rue), 23 août 1728; MC/ET/XXIX/390
      acte de vente; Saint-Martin (rue); Dugue, Dreux-Augustin; Jouhannin, Pierre
    - Testament. Jean Choart. Prêtre, 26 août 1728; MC/ET/XXIX/390
      testament; Choart, Jean; prêtre
    - Constitution de rente concernant Jean Thiérry, sculpteur ordinaire du roi, demeurant au Louvre., 27 août 1728; MC/ET/XXIX/390
    - Succession, transaction. Claude Philbert Dumas de Thiauges (veuve). Geneviève Françoise Harlay marquise De Breval, 28 août 1728; MC/ET/XXIX/390
      partage; accord; Dumas de Thiauges, Claude-Philbert; Harlay, Geneviève-Françoise
    - Vente. Philippe Michel Huerne (veuve). François Claude Peillot de Lagarde. De Villepion Cornuel. Mouffetard (rue). [maison], 1er septembre 1728; MC/ET/XXIX/390
      acte de vente; Mouffetard (rue); Huerne, Philippe-Michel; Peillot de Lagarde, François-Claude; Villepion Cornuel, de
    - Mariage. Louis Caron. Marie Jeanne Ignace Esthevenard. Rouen (Seine-Maritime), 2 septembre 1728; MC/ET/XXIX/390
      contrat de mariage; Rouen (Seine-Maritime); Caron, Louis; Esthevenard, Marie-Jeanne-Ignace
    - Certificat après décès. Pierre Briollet. Brodeur., 2 septembre 1728; MC/ET/XXIX/390
      (...) Le Vendredy seizième Juillet dernier sur les six a sept heures du soir Pierre Briollet brodeur a Paris alla par une ruelle qui a son entrée par la rue de la pelleterie conduisant a la rivière ou étant et après s'être déshabillé entra dans la rivière mais la force de l'eau l'ayant entraîné sous deux batteaux de teinturiers Il y perit malheureusement et qu'a l'instant quelques mariniers sont survenus et ont fait tous leurs efforts avec leurs batteaux pour le retirer de l'eau mort ou vif mais ils n'ont jamais pu y parvenir et depuis ce temps jusques à présent on n'a pu retrouver le cadavre du d. défunt quelques exactes recherches que l'on ait faites (...)
      notoriété; Briollet, Pierre; brodeur
    - Vente de métairie. Antoine Louis François Lefebvre de Caumartin. Antoine Peneja. [métairie de La Chesnaye]. Ligny (Loiret), 3 septembre 1728; MC/ET/XXIX/390
      acte de vente; Lefebvre de Caumartin, Antoine-Louis-François; Peneja, Antoine
    - Riqueur (Claude), menuisier, rue des Lavandières § Mariage de .., 3 septembre 1728; MC/ET/XXIX/390
      contrat de mariage; Riqueur, Claude
    - Mariage. Claude Riqueur. Anne Lemoyne. Menuisier, 3 septembre 1728; MC/ET/XXIX/390
      contrat de mariage; Riqueur, Claude; Lemoyne, Anne; menuisier
    - Testament. Louis Gabriel de Bast de Castelmore. Mousquetaire du roi, 4 septembre 1728; MC/ET/XXIX/390
      testament; Bast de Castelmore, Louis-Gabriel de
    - Succession, partage. François Henry. Lieutenant Election de Coulomiers. Coulomiers (Seine-et-Marne), 5 septembre 1728; MC/ET/XXIX/390
      partage; Henry, François
    - Testament. Marie Madeleine Ledreux, 6 septembre 1728; MC/ET/XXIX/390
      testament; Ledreux, Marie-Madeleine
    - Succession, licitation. Michel Touin. Fossé-Saint-Victor (rue ht). [maison], 9 septembre 1728; MC/ET/XXIX/390
      partage; acte de vente; Touin, Michel
    - Traité d'office. Philbert Orry. Jean Marc de Tourmont. Parlement (conseiller au). [office], 10 septembre 1728; MC/ET/XXIX/390
      traité d'office; Tourmont, Jean-Marc de; Orry, Philbert
    - Mariage. Robert Huet. Louise de Launay. Vinaigrier. Couturière { maîtresse), 11 septembre 1728; MC/ET/XXIX/390
      contrat de mariage; Huet, Robert; Launay, Louise de; vinaigrier; tailleur d'habits
    - Inventaire après décès. François Bouillerot. Tanneur (marchand), 13 septembre 1728; MC/ET/XXIX/390
      inventaire après décès; Bouillerot, François; commerçant; tanneur
    - Titre nouvel. Jean Corbie (hoirs). Pierre Favier (Hoir), 13 septembre 1728; MC/ET/XXIX/390
      titre nouvel; Favier, Pierre; Corbie, Jean
    - Succession, dépôt de pièces. Charles Herissant (épouse). Marie Françoise Guns, 14 septembre 1728; MC/ET/XXIX/390
      partage; dépôt de pièces; Herissant, Charles; Guns, Marie-Françoise
    - Testament. Jean Bertin (veuve). Marguerite Angélique Grangere, 14 septembre 1728; MC/ET/XXIX/390
      testament; Bertin, Jean; Grangere, Marguerite-Angélique
    - Apprentissage. Nicolas Davergne. Jean François Zeltner. Maître menuisier., 20 septembre 1728; MC/ET/XXIX/390
      contrat d'apprentissage; Davergne, Nicolas; Zeltner, Jean-François; menuisier
    - Inventaire après décès. Jean Choart., 24 septembre 1728; MC/ET/XXIX/390
      inventaire après décès; Choart, Jean
    - Titre nouvel. René Flambart (hoir). Henri Charles Beaubrun (Hoir). Saint-Séverin (pauvres de la paroisse), 25 septembre 1728; MC/ET/XXIX/390
      titre nouvel; Beaubrun, Henri-Charles; Flambart, René
  - Minutes. 1728, octobre - décembre, octobre - décembre 1728; MC/ET/XXIX/391
    - Testament olographe déposé. Nicolas Grancher (veuve). Marie Quelier, 2 octobre 1728; MC/ET/XXIX/391
      testament; dépôt de pièces; Grancher, Nicolas; Quelier, Marie
    - Devis et marché des ouvrages de maçonnerie et charpenterie pour la construction d'une maison sur une place sise rue des Petits-Champs, avec plans., 2 octobre 1728; MC/ET/XXIX/391
      devis; marché; Petits-Champs (rue des)
    - Devis et marché de construction. François Parisot. Nicolas Paumier. Saint-Martin (rue). Plan Petits-Champs. Maison., 2 octobre 1728; MC/ET/XXIX/391
      Plan
      devis; marché; Saint-Martin (rue); Parisot, François; Paumier, Nicolas
    - Testament. Jean Cadot (veuve). Elisabeth Anne Ledreux, 6 octobre 1728; MC/ET/XXIX/391
      testament; Cadot, Jean; Ledreux, Elisabeth-Anne
    - Mortuaire déposé. Marie Angélique Giroust. Nanterre (Hauts-de-Seine) [paroisse] { 24 09 1727 }, 7 octobre 1728; MC/ET/XXIX/391
      Giroust, Marie-Angélique
    - Inventaire après décès. Nicolas Grancher (veuve). Valet de chambre de la marquise de Souvelle, 8 octobre 1728; MC/ET/XXIX/391
      inventaire après décès; Grancher, Nicolas; employé de maison
    - Vente de terre. Nicolas Matard (hoirs). Jean Bidault. [terre]. Thiais (Val-de-Marne), 10 octobre 1728; MC/ET/XXIX/391
      acte de vente; Thiais (Val-de-Marne); Matard, Nicolas; Bidault, Jean
    - Vitry (Nicolas) lapidaire fg Saint Antoine § Constitution, 11 octobre 1728; MC/ET/XXIX/391
      Vitry, Nicolas
    - Vente de maison. Charles Pierre Petit de Lestang. Christophe Frere. [maison]. Saint-Martin (rue), 12 octobre 1728; MC/ET/XXIX/391
      acte de vente; Saint-Martin (rue); Petit de Lestang, Charles-Pierre; Frere, Christophe
    - Succession, partage. Antoine Poitevin, 12 octobre 1728; MC/ET/XXIX/391
      partage; Poitevin, Antoine
    - Succession, partage. Jean Richard (épouse). Jeanne Lasnier, 13 octobre 1728; MC/ET/XXIX/391
      partage; Richard, Jean; Lasnier, Jeanne
    - Lasnier (Claude), maître peintre, rue Montmorency § partage et liquidation, 13 octobre 1728; MC/ET/XXIX/391
      partage; Lasnier, Claude
    - Succession, transaction. François Darly (veuve). Charlotte Gaultier, 22 octobre 1728; MC/ET/XXIX/391
      partage; accord; Darly, François; Gaultier, Charlotte
    - Vente de seigneurie. Louise Marie Madeleine Lebel de Laboissiere d'Argenton. Etienne Morin de Saint-Cirgue. [seigneurie de]. Sèvres (Hauts-de-Seine), 23 octobre 1728; MC/ET/XXIX/391
      acte de vente; Sèvres (Hauts-de-Seine); Lebel de Laboissiere d'Argenton, Louise-Marie-Madeleine; Morin de Saint-Cirgue, Etienne
    - Mariage. Claude de Lavigne. Jeanne Françoise Chevalier. Médecin, 26 octobre 1728; MC/ET/XXIX/391
      contrat de mariage; Lavigne, Claude de; Chevalier, Jeanne-Françoise; médecin
    - Inventaire après décès. Hubert Torelle. Tailleur d'habits (maître), 26 octobre 1728; MC/ET/XXIX/391
      inventaire après décès; Torelle, Hubert; tailleur d'habits
    - Inventaire après décès. Antoine de Pas de Feuquieres. Bourgogne (mestre de camp du régiment de), 27 octobre 1728; MC/ET/XXIX/391
      inventaire après décès; Pas de Feuquieres, Antoine de
    - Société de commerce de toile. Marie Compagnon. Marie Catherine Compagnon. société de commerce de toile et dentelle, 31 octobre 1728; MC/ET/XXIX/391
      acte de société; Compagnon, Marie; Compagnon, Marie-Catherine
    - Inventaire après décès. Nicolas Gaillard. Maître de pension en l'Université de Paris., 8 novembre 1728; MC/ET/XXIX/391
      inventaire après décès; Gaillard, Nicolas
    - Apprentissage. Jean Arsandaux. François Autray. Maître horloger., 9 novembre 1728; MC/ET/XXIX/391
      contrat d'apprentissage; Arsandaux, Jean; Autray, François; horloger
    - Inventaire après décès. Charles Dinval. Prêtre de la paroisse des Saints-Innocents, 13 novembre 1728; MC/ET/XXIX/391
      inventaire après décès; Dinval, Charles; prêtre
    - Certificat après décès. Claude Benoist., 16 novembre 1728; MC/ET/XXIX/391
      notoriété; Benoist, Claude
    - Union de créanciers. Léonard Elie de Pompadour, 19 novembre 1728; MC/ET/XXIX/391
      convention; Pompadour, Léonard-Elie de
    - Succession, transport de droits. Pierre Lemaire (épouse). Françoise Monnet, 20 novembre 1728; MC/ET/XXIX/391
      partage; transport de droits; Lemaire, Pierre; Monnet, Françoise
    - Mariage. Jean Noël Leflament. Marie Charlotte de Banne. Orfèvre, 23 novembre 1728; MC/ET/XXIX/391
      contrat de mariage; Leflament, Jean-Noël; Banne, Marie-Charlotte de; orfèvre
    - Inventaire après décès. Louis Alexandre Croiset marquis d'Estiau. Parlement (président aux enquêtes), 23 novembre 1728; MC/ET/XXIX/391
      inventaire après décès; Croiset, Louis-Alexandre (marquis d'Estiau)
    - Vente de maison. François Cottin. Claude Jaudin. [maison]. Villepreux (Yvelines), 25 novembre 1728; MC/ET/XXIX/391
      acte de vente; Villepreux (Yvelines); Cottin, François; Jaudin, Claude
    - Testament olographe déposé. Antoine Fleury. (curé de). Leuville (Essonne), 2 décembre 1728; MC/ET/XXIX/391
      testament; dépôt de pièces; Fleury, Antoine; curé
    - Succession, partage. Pierre Adam. Amidonier marchand, 4 décembre 1728; MC/ET/XXIX/391
      partage; Adam, Pierre; commerçant
    - Titre nouvel. Jean Moreau (veuve). Antoine de Pigis (Hoirs), 5 décembre 1728; MC/ET/XXIX/391
      titre nouvel; Pigis, Antoine de; Moreau, Jean
    - Testament déposé. François Cyrus de Poncourt, 5 décembre 1728; MC/ET/XXIX/391
      testament; dépôt de pièces; Poncourt, François-Cyrus de
    - Mariage. Pierre Buisson. Charlotte Forqueray. Parlement (procureur au), 7 décembre 1728; MC/ET/XXIX/391
      contrat de mariage; Buisson, Pierre; Forqueray, Charlotte
    - Vente de charge. Jacques Bailleul. Henri de Lamarre. Archer arquebusier arbalêtrier [office], 9 décembre 1728; MC/ET/XXIX/391
      traité d'office; Bailleul, Jacques; Lamarre, Henri de
    - Vente de maison. Louis de Vitry. Claude de Vitry (Jeanne Bouillerot veuve). Jeanne Bouillerot (veuve). [maison]. Gobelins (rue des), 9 décembre 1728; MC/ET/XXIX/391
      acte de vente; Vitry, Louis de; Vitry, Claude de; Bouillerot, Jeanne
    - Testament. Nicolas Bouchon.. Marchand de chevaux. Reims (Marne), 10 décembre 1728; MC/ET/XXIX/391
      testament; Reims (Marne); Bouchon, Nicolas; commerçant
    - Titre nouvel. Jean Delanoue (hoirs). Mathieu Bernard Gallier, 12 décembre 1728; MC/ET/XXIX/391
      titre nouvel; Gallier, Mathieu-Bernard; Delanoue, Jean
    - Inventaire après décès et partage. Hubert Coirnot (épouse). Catherine de Saint-Fussien, 14 décembre 1728; MC/ET/XXIX/391
      inventaire après décès; partage; Coirnot, Hubert; Saint-Fussien, Catherine de
    - Testament. Jacques Marpon. Prêtre, 14 décembre 1728; MC/ET/XXIX/391
      testament; Marpon, Jacques; prêtre
    - Inventaire après décès. Pierre Ferrier. Musique du roi (ordinaire de la), 17 décembre 1728; MC/ET/XXIX/391
      inventaire après décès; Ferrier, Pierre
    - Apprentissage. Bernard Legal. Antoine Tarlet. Maître tonnelier., 19 décembre 1728; MC/ET/XXIX/391
      contrat d'apprentissage; Legal, Bernard; Tarlet, Antoine; tonnelier
    - Michou (Pierre) maître relieur doreur rue des Sept Voies § don mutuel, 19 décembre 1728; MC/ET/XXIX/391
      donation; Michou, Pierre
    - Don mutuel. Pierre Michon. Marie Marguerite Daste. Relieur doreur (maître), 19 décembre 1728; MC/ET/XXIX/391
      donation; Michon, Pierre; Daste, Marie-Marguerite; imprimeur; décorateur
    - Apprentissage. Antoine Prunier. Guillaume Lemonier. Maître tonnelier., 19 décembre 1728; MC/ET/XXIX/391
      contrat d'apprentissage; Prunier, Antoine; Lemonier, Guillaume; tonnelier
    - Apprentissage. Jean Baptiste Lejeune. Adrien Cocquerel. Maître tonnelier., 19 décembre 1728; MC/ET/XXIX/391
      contrat d'apprentissage; Lejeune, Jean-Baptiste; Cocquerel, Adrien; tonnelier
    - Apprentissage. Nicolas Debray. François Lepage. Maître tonnelier., 19 décembre 1728; MC/ET/XXIX/391
      contrat d'apprentissage; Debray, Nicolas; Lepage, François; tonnelier
    - Succession, liquidation. Malo Auguste marquis de Coetquen, 20 décembre 1728; MC/ET/XXIX/391
    - Titre nouvel.. Simon Gaultier (Veuve). Gabriel Naude. Coq (rue du). [maison]. Pantin (Seine-Saint-Denis) (Notre-Dame de), 20 décembre 1728; MC/ET/XXIX/391
      titre nouvel; Coq (rue du); Pantin (Seine-Saint-Denis); Gaultier, Simon; Naude, Gabriel
    - Inventaire après décès. Charles de Brion. Prêtre du diocèse de Soissons., 20 décembre 1728; MC/ET/XXIX/391
      inventaire après décès; Brion, Charles de; prêtre
    - Succession, partage. Philippe Alexandre prince de Bournonville. Duras [hôtel de], 24 décembre 1728; MC/ET/XXIX/391
      partage; Bournonville, Philippe-Alexandre
    - Vente de maison. Pierre de Palluau (veuve). Michel Janot. [maison Hôtel Saint-Esp.]. Boulloir (rue du), 26 décembre 1728; MC/ET/XXIX/391
      acte de vente; Palluau, Pierre de; Janot, Michel
    - Inventaire après décès. Guillaume Viret (épouse). Marguerite Carentan; Brossard Pierre (veuve). Aubergiste, 31 décembre 1728 - 1728; MC/ET/XXIX/391
      inventaire après décès; Viret, Guillaume; Carentan, Marguerite; Brossard Pierre; hôtelier
  - Minutes. 1729, janvier - mars, janvier - mars 1729; MC/ET/XXIX/392
    - Inventaire après décès. Louis Bonnart. Faïencier (marchand), 4 janvier 1729; MC/ET/XXIX/392
      inventaire après décès; Bonnart, Louis; commerçant; porcelainier
    - Inventaire après décès. Jean Regnault (épouse). Marie Marguerite Ariset. Gagnedenier, 4 janvier 1729; MC/ET/XXIX/392
      inventaire après décès; Regnault, Jean; Ariset, Marie-Marguerite; journalier
    - Vente de maison. Louis Doublet (hoirs). Paul Bombarda de Beaulieu. [maison]. Clichy (Hauts-de-Seine), 5 janvier 1729; MC/ET/XXIX/392
      acte de vente; Clichy (Hauts-de-Seine); Doublet, Louis; Bombarda de Beaulieu, Paul
    - Vente de meubles. Louis Delaroche. Pierre Tiret. (meubles de boutique). Fourbisseur, 6 janvier 1729; MC/ET/XXIX/392
      acte de vente; Delaroche, Louis; Tiret, Pierre; armurier
    - Mariage. Jacques Petit. Marie Bigot. Meunier. Moulin des Trois Cornets, Faubourg Saint-Jacques., 6 janvier 1729; MC/ET/XXIX/392
      contrat de mariage; Saint-Jacques (faubourg); Petit, Jacques; Bigot, Marie
    - Succession, liquidation. Jean Regnault. Marie Marguerite Ariset, 7 janvier 1729; MC/ET/XXIX/392
      partage; liquidation; Regnault, Jean; Ariset, Marie-Marguerite
    - Certificat après décès. Henri Auvray. Marchand Bonnetier., 8 janvier 1729; MC/ET/XXIX/392
      notoriété; Auvray, Henri; commerçant; fabricant d'accessoires vestimentaires
    - Vente d'office. Gabriel Petit. Nicolas Carre de Baudouin. [office]. Pavé (entrepreneur du), 8 janvier 1729; MC/ET/XXIX/392
      traité d'office; Petit, Gabriel; Carre de Baudouin, Nicolas; chef d'entreprise
    - Apprentissage. François Vanheck. Michel de Lamarre. Maître peintre sculpteur doreur., 8 janvier 1729; MC/ET/XXIX/392
      contrat d'apprentissage; Vanheck, François; Lamarre, Michel-De; peintre; sculpteur; décorateur
    - Mariage. François Martin. Françoise Broquet. Menuisier (compagnon), 9 janvier 1729; MC/ET/XXIX/392
      contrat de mariage; Martin, François; Broquet, Françoise; menuisier
    - Mortuaire déposé. Malo Auguste marquis de Coetquen, 10 janvier 1729; MC/ET/XXIX/392
      Coetquen, Malo-Auguste (marquis de Coetquen )